# 求助陈版主，关于同一控制下企业合并的认定

提问人：luer_ker 时间：2016-08-13 10:49:24
现有A公司三个股东B、C、D，持股比例分别为49%（不参与经营）、26%、25%，C、D均受同一自然人人甲控制，现D收购无关联方B所持的A公司49%，此时，D持有A公司74%股权；一年后D收购关联方C所持A公司26%股权，达到100%。 第一问：公司初始设立，B持股最大，但不参与生产经营，C、D受同一控制人控制，此时，C、D已实际控制A公司，此时，对于D而言，是否对A公司达到控制？如果期末编制合并报表，A公司是C的合并范围还是D的合并范围？ 第二问：D收购无关联方B所持的A公司49%，此时，D持有A公司74%股权，达到控制，此时的收购属同一控制下企业合并，还是非同一控制下企业合并？ 第三问：D收购关联方C所持A公司26%股权，达到100%，此时的收购，是否应判断为同一控制下少数股东权益收购？应按照D的支付对账为收购成本？
我觉得，我还是对同一控制的理解不清晰
谢谢陈版主！

回答人：chenyiwei
1 、根据当时情况，只能说该自然人甲控制A公司，但不能判断C或D是否对A具有控制、共同控制或重大影响。 2 、可以认为是同一控制下合并（因为参与合并的A、D都受到自然人甲的最终控制），但在个别报表和合并报表编制过程中，应当按照收购少数股权的方式处理（参考《瑞华研究 2010 ～ 2014 汇编》之“问题3-2-34（与同一控制下企业合并同时完成的收购少数股权交易）”）。 3 、如果一年后D收购关联方C所持A公司26%股权与前面D收购非关联方所持A的 49 ％股权不属于“一揽子交易”的，则作为收购少数股权处理，应按照D的支付对账为收购成本。